【裁判字號】    89,訴,287
【裁判日期】    890331
【裁判案由】    搶奪
【裁判全文】
臺灣板橋地方法院刑事判決                          八十九年度訴字第二八七號
    公  訴  人  臺灣板橋地方法院檢察署檢察官
    被      告  甲○○
右被告因搶奪案件，經檢察官應提起公訴（八十八年度偵字第二六八○三號），本院
判決如左：
    主      文
甲○○意圖為自己不法之所有，而搶奪他人之動產，處有期徒刑月，緩刑貳年。
    事      實
一、甲○○為瘖啞人，於民國八十八年十二月十四日九時二十分許，於臺北縣中和市
    ○○街臺灣省合作金庫提款機前，竟因一時好奇而意圖為自己不法之所有，乘丙
    ○○提款後正點鈔而不備之際，猝然自後方伸手奪取丙○○之該提款卡，然得手
    後旋為銀行警衛人員發覺而報警查獲。
二、案經台北縣警察局中和分局報請台灣板橋地方法院檢察署檢察官偵查起訴。
    理      由
一、訊據被告甲○○坦承（因被告瘖啞、不識字、不懂手語，由其姪子即證人乙○○
    居中傳達）「提款卡放在提款機．．。」一節，惟於本院為目視訊問時被告則搖
    手並發出「嗯啊聲」，另其具狀辯稱無搶奪之犯意云云。惟查：右揭犯罪事實業
    據被害人丙○○迭於警訊、檢察官偵查中指訴綦詳，並有「臺北縣警察局贓物認
    領保管單」乙紙附卷可憑，且被告係經警當場查獲者，是本件事證明確，被告犯
    行洵堪認定，自應依法論科。
二、核被告甲○○所為係犯刑法第三百二十五條第一項之搶奪罪。被告為瘖啞人一事
    ，業據證人乙○○證述屬實，且據其提出殘障手冊（臺灣省彰化縣多字第○○六
    號，其殘障記載為：多殘第一等級），而核屬實在，是應依刑法第二十條之規定
    ，減輕其刑。爰審酌被告未受教育，不識字、久居鄉下（業為證人乙○○所證實
    ），因一時好奇而奪取他人之提款卡及其手段、品行、智識程度、所生危害及犯
    罪後之態度等一切情狀，量處如主文所示之刑。末查被告甲○○未曾受有期徒刑
    以上刑之宣告，此有臺灣高等法院檢察署刑案紀錄簡覆表一紙在卷足憑，本院認
    被告受此偵審訴訟程序及刑之宣告等教訓，當益知警惕，而證人乙○○亦表示其
    親友將會盡心合力照顧被告，故被告應無再犯之虞，本院認本案所宣告之刑以暫
    不執行為適當，爰併宣告緩刑貳年，以啟自新，以勵來茲。
據上論斷，依刑事訴訟法第二百九十九條第一項前段，刑法第三百二十五條第一項、
第二十條、第七十四條第一款，判決如主文。
本案經檢察官游鉦添到庭執行職務。
中      華      民      國      八十九      年     三     月   三十一   日
                                      臺灣板橋地方法院刑事第二庭
                                          法  官  陳  鴻  清
右正本證明與原本無異。
如不服本判決應於送達後十日內向本院提出上訴狀。
                                          書記官  林  蔚  然
中      華      民      國      八十九      年     四     月     七     日
附錄本案論罪科刑法條全文：
刑法第三百二十五條
  意圖為自己或第三人不法之所有，而搶奪他人之動產者，處六月以上五年以下有期
  徒刑。
  因而致人於死者，處無期徒刑或七年以上有期徒刑。致重傷者，處三年以上十年以
  下有期徒刑。
  第一項之未遂犯罰之。


司法院資訊處製作；財團法人民間司法改革基金會備份。
